【裁判字號】    99,聲再,196
【裁判日期】    990915
【裁判案由】    聲請再審
【裁判全文】
臺灣高等法院臺中分院刑事裁定         99年度聲再字第196號
再審聲請人
即受判決人  甲○○
上列聲請人因違反毒品危害防制條例案件，對於本院99年度上訴
字第27號中華民國99年5月20日確定判決（臺灣南投地方法院98
年度訴字第164號，起訴案號：臺灣南投地方法院檢察署98年度
偵字第2296號），聲請再審，本院裁定如下：
      主  文
再審之聲請駁回。
      理  由
一、再審聲請意旨如附件所載。
二、按刑事訴訟法第420條第1項第6款所謂發現確實之新證據，
    係指該證據於事實審法院判決前已經存在，為法院、當事人
    所不知，不及調查斟酌，至其後始行發現，且就證據本身形
    式上觀察，固不以絕對不須經過調查程序為條件，但必須顯
    然可認為足以動搖原有罪確定判決，而為受判決人無罪、免
    訴、免刑或輕於原判決所認罪名之判決者為限。此受理聲請
    再審之最後事實審法院，應就聲請再審理由之所謂「新證據
    」，是否具備事實審判決前已經存在，為法院、當事人所不
    知，事後方行發現之「嶄新性」，及顯然可認足以動搖原有
    罪確定判決，應為無罪、免訴、免刑或輕於原判決罪名之「
    顯然性」二要件，加以審查，為判斷應否准予開始再審之準
    據。再按認定犯罪事實所憑之證據，並不以直接證據為限，
    即綜合各種間接證據，本於推理作用，為其認定犯罪事實之
    基礎，仍非法所不許，亦有最高法院27年滬上字第64號判例
    可資參照。
三、經查：(一)關於本院原確定判決附表二編號一，再審聲請人即
    受判決人甲○○（以下稱聲請人）販賣第一級毒品海洛因予
    證人陳建樵部分，業經本院99年度上訴字第27號判決於判決
    書之事實及理由欄乙、壹、一、之(四)（詳見上開判決書第2
    至3頁、第13至17頁）內敘述綦詳，聲請人就業經原法院取
    捨判斷之證據再事爭執，指摘原確定判決徒憑吸毒者陳建樵
    之證詞為判決之基礎，顯有調查未詳盡之處云云，揆諸前揭
    說明，聲請人上開聲請顯不符刑事訴訟法第420條第1項第6
    款之發現確實之新證據，亦與刑事訴訟法第420條第1項其他
    得聲請再審之事由不合，聲請人上開聲請，並無再審理由，
    應予駁回。(二)關於本院原確定判決附表三編號一，聲請人販
    賣第一級毒品海洛因予證人張偉欽部分，業經本院上開判決
    於判決書之事實及理由欄乙、壹、一、之(十)（詳見上開判決
    書第3頁、第35至41頁）內敘述綦詳，聲請人就業經原法院
    取捨判斷之證據再事爭執，指摘證人張偉欽之證詞顯有誣指
    聲請人為供毒者以求減輕其刑之虞，其證詞即屬無可採認云
    云，揆諸前揭說明，聲請人上開聲請顯不符刑事訴訟法第42
    0條第1項第6款之發現確實之新證據，亦與刑事訴訟法第420
    條第1項其他得聲請再審之事由不合，聲請人上開聲請，並
    無再審理由，應予駁回。(三)關於本院原確定判決附表二編號
    九，聲請人販賣第二級毒品安非他命予證人林建丞部分，業
    經本院上開判決於判決書之事實及理由欄乙、壹、一、之(八)
    （詳見上開判決書第3頁、第27至32頁）內敘述綦詳，聲請
    人就業經原法院取捨判斷之證據再事爭執，揆諸前揭說明，
    聲請人上開聲請顯不符刑事訴訟法第420條第1項第6款之發
    現確實之新證據，亦與刑事訴訟法第420條第1項其他得聲請
    再審之事由不合，聲請人上開聲請，並無再審理由，應予駁
    回。
四、綜上所述，刑事訴訟法第420條第1項第6款之所謂「新證據
    」，必須具備事實審判決前已經存在，為法院、當事人所不
    知，事後方行發現之「嶄新性」，及顯然可認足以動搖原有
    罪確定判決，應為無罪、免訴、免刑或輕於原判決罪名之「
    顯然性」二要件，然由聲請人之聲請意旨觀之，其並未提出
    具有「嶄新性」及「顯然性」之「新證據」，而足使其受無
    罪、免訴、免刑或輕於原判決所認罪名之判決者，聲請意旨
    所指，均屬對原確定判決採證認事用法職權之行使任意指摘
    ，對業經本院本於自由心證予以取捨判斷之證據持相異評價
    ，而難符刑事訴訟法第420條第1項第6款之法定再審要件。
    是以聲請人所持之理由毫無足取，凡此均不足以動搖原確定
    判決關於聲請人販賣第一、二級毒品罪之認定基礎，而為受
    判決人有利之判決，亦查無刑事訴訟法第420條第1項其餘各
    款所列情形，依上開說明，聲請人聲請再審，為無理由，應
    予駁回。
五、爰依刑事訴訟法第434條第1項，裁定如主文。
中    華    民    國    99    年     9    月    15    日
            刑事第十一庭  審判長法  官  郭  同  奇
                                法  官  洪  曉  能
                                法  官  許  冰  芬
以上正本證明與原本無異。
如不服本裁定，得於收受送達後5日內向本院提出抗告書狀(須附
繕本)。
                                書記官  賴  成  育
中    華    民    國    99    年     9    月    15    日

司法院資訊處製作；財團法人民間司法改革基金會備份。
